臺灣士林地方法院民事判決
111年度訴字第565號
原      告  嚴福斌  
訴訟代理人  陳奕如律師
被      告  潤虹開發有限公司

法定代理人  卓文元  
訴訟代理人  卓幸坪  
上列當事人間給付遲延利息事件，本院於民國111年6月1日言詞
辯論終結，判決如下：
    主  文
被告應給付原告新臺幣伍拾萬貳仟伍佰壹拾元，及自民國一一一
年四月二十一日起至清償日止，按週年利率百分之五計算之利息
。
訴訟費用新臺幣伍仟伍佰壹拾元由被告負擔。
本判決於原告以新臺幣拾陸萬捌仟元供擔保後，得假執行；但被
告如以新臺幣伍拾萬貳仟伍佰壹拾元為原告預供擔保，得免為假
執行。
    事  實  及  理  由
一、原告主張：原告於民國107年7月19日與被告就座落新北市○○
    區○○段000○000地號土地上「星光棧」社區建案簽訂預售屋
    買賣契約（下稱系爭契約），約定原告以房地總價新臺幣（
    下同）809萬元買受編號A6一戶，依系爭契約第11條約定，
    被告應於109年1月30日前完成主建物、附屬建物及使用執照
    所定之必要設施，並取得使用執照，否則每逾1日應按已繳
    房地價款依萬分之5計算遲延利息（本質為違約金）予原告
    。嗣被告於108年2月1日通知換約，第一次變更取得使用執
    照期限為109年4月30日，復於同年8月7日再次向原告表示無
    法如期取得使用執照，原告乃與被告簽署增補協議書（下稱
    系爭增補協議書），第2條約定原告同意被告第二次變更取
    得使用執照期限為110年5月31日，第3條約定被告應給付原
    告結算至110年5月31日遲延利息（本質為違約金）之補償金
    14萬8510元。詎被告遲至111年初仍未取得使用執照，爰依
    系爭增補協議書第3條約定，請求被告給付14萬8510元，並
    依系爭契約第11條第2項約定，請求被告給付自110年6月1日
    起至111年5月31日止之遲延利息（本質為違約金）35萬4000
    元，共計50萬2510元等語。並聲明：如主文第1項所示；願
    供擔保，請准宣告假執行。
二、被告則以：不爭執原告所主張伊遲延完工及取得使用執照、
    依約應給付原告14萬8510元及賠償計算至111年5月31日之違
    約金35萬4000元予原告之事實等語置辯。並聲明：原告之訴
    及其假執行之聲請均駁回；如受不利判決，願供擔保請准宣
    告免為假執行。
三、得心證之理由：
㈠、按本預售屋之建築工程應在109年4月30日之前完成主建物、
    附屬建物及使用執照所定之必要設施，並取得使用執照。賣
    方（按即被告）如逾前款期限未取得使用執照者，每逾一日
    應按已繳房地價款依萬分之五單利計算遲延利息予買方（按
    即原告）。原契約第11條第1項雙方同意增修如下，本預售
    屋之建築工程應在110年5月31日之前完成主建物、附屬建物
    及使用執照所定之必要設施，並取得使用執照。雙方同意甲
    方（按即被告）補償14萬8510元。系爭契約第11條第1項本
    文、第2項前段、系爭增補協議書第2條本文、第3條分別約
    定甚明。又按當事人主張之事實，經他造於準備書狀內或言
    詞辯論時或在受命法官、受託法官前自認者，無庸舉證，民
    事訴訟法第279 條第1 項復予明定。經查，原告主張之事實
    ，業據提出房屋買賣契約書、增補協議書、第一次協商會議
    紀錄、遲延利息計算式、網路銀行轉帳資料為證，並經被告
    於言詞辯論期日自認伊有原告所指遲延完工及取得使用執照
    、依約應給付原告14萬8510元及賠償計算至111年5月31日之
    違約金35萬4000元予原告等事實（見本院卷第69、106至107
    頁），堪認原告主張為真實。
㈡、查原告向被告購買「星光棧」社區建案編號A6預售屋一戶，
    被告未於109年1月30日前完成主建物、附屬建物及使用執照
    所定之必要設施，並取得使用執照，依系爭契約第11條約定
    ，被告每逾1日應按已繳房地價款依萬分之5計算遲延利息（
    本質為違約金）予原告；嗣兩造簽署系爭增補協議書，第2
    條約定原告同意被告第二次變更取得使用執照期限為110年5
    月31日，第3條約定被告應給付原告結算至110年5月31日遲
    延利息（本質為違約金）之補償金14萬8510元，惟被告至11
    1年初仍未取得使用執照。從而原告依系爭增補協議書第3條
    約定，請求被告給付14萬8510元，並依系爭契約第11條第2
    項約定，請求被告給付自110年6月1日起至111年5月31日止
    之違約金35萬4000元，共計50萬2510元，及自起訴狀繕本送
    達翌日即111年4月21日（見本院卷第106頁）起至清償日止
    ，按年息5 ﹪計算之利息，為有理由，應予准許。
四、本件事證已臻明確，兩造其餘攻擊防禦方法及未經本院援用
    之證據，核與判決之結果不生影響，爰不一一論駁，併此敘
    明。
五、本院併依職權確定本件訴訟費用額為5510元（即第一審裁判
    費5510元），由被告負擔。
六、兩造均陳明願供擔保，請准宣告假執行及免於假執行，經核
    於法無不合，爰酌定相當之擔保金額准許之。　　
七、據上論結，原告之訴為有理由，依民事訴訟法第78條、第87
    條第1 項，判決如主文。　　　　　
中　　華　　民　　國　　111 　年　　6 　　月　　22  　日
                  民事第一庭法  官  劉逸成
以上正本係照原本作成。
如對本判決上訴，須於判決送達後 20 日內向本院提出上訴狀。
如委任律師提起上訴者，應一併繳納上訴審裁判費，否則本院得
不命補正逕行駁回上訴。
中　　華　　民　　國　　111 　年　　6 　　月　　22　　日
                            書記官  康雅婷